臺灣屏東地方法院民事裁定
111年度亡字第8號
聲  請  人  薛棍競  

相  對  人  薛靜宜    最後住所屏東縣潮州鎮永春里光復路1

上列聲請人因宣告薛靜宜死亡事件，本院裁定如下：
    主  文
准對失蹤人薛靜宜（民國00年00月00日生，失蹤前最後住所：屏
東縣○○鎮○○里○○路0號）為宣告死亡之公示催告。
該失蹤人應於本公示催告最後揭示於法院公告處、資訊網路及其
他適當處所之日起陸個月內，向本院陳報其生存，如不陳報，本
院應宣告其為死亡。
無論何人，凡知該失蹤人之生死者，均應於上開時日以前，將其
所知之事實，陳報本院。
    理  由
一、按失蹤人失蹤滿10年後，法院得因利害關係人之聲請，為死
    亡之宣告，民國71年1 月4 日修正前之民法總則第8 條第1
    項定有明文。次按失蹤人失蹤滿7 年後，法院得因利害關係
    人或檢察官之聲請，為死亡之宣告，71年1 月4 日修正之民
    法總則第8 條第1 項亦有明文。又民法總則第8 條之規定，
    於民法總則施行前失蹤者，亦適用之。民法總則施行前已經
    過民法總則第8 條所定失蹤期間者，得即為死亡之宣告，並
    應以民法總則施行之日為失蹤人死亡之時。修正之民法總則
    第8 條之規定，於民法總則施行後修正前（18年10月10日施
    行，臺灣地區於34年10月25日光復後始適用民法之規定，71
    年1 月4 日修正公布，72年1 月1 日施行）失蹤者，亦適用
    之。但於民法總則修正前，其情形已合於修正前民法總則第
    8 條之規定者，不在此限，民法總則施行法第3 條亦定有明
    文。再按法院准許宣告死亡之聲請者，應公示催告，家事事
    件法第156 條第1 項亦有明文。
二、聲請意旨：聲請人之妹即失蹤人薛靜宜（女，50年11月18日
    生，最後住所屏東縣○○鎮○○里○○路0號），前於57年6月24日
    遷出屏東縣○○鎮○○里○○路0號戶籍後即去向不明，迄今已逾5
    4年，生死不明，為此聲請死亡宣告等語。
三、經查，聲請人之上開主張，業據其提出失蹤人之戶籍登記簿
    資料、戶籍謄本、屏東縣政府警察局潮州分局光華派出所受
    （處）理案件證明單、翻拍照片等件為證，且經本院依職權
    調閱失蹤人及其雙胞胎姊妹薛雅文之完整戶籍資料查核無誤
    。又聲請人到庭陳述：「（何時發現有相對人這個人？）八
    十八年間父親過世的時候。（當時家人如何去討論相對人的
    這個問題？）當時家人都沒有相對人的消息。（有無聽母親
    說過相對人這個人的事情？）也沒有。（相對人不是也有雙
    胞胎的姊妹嗎？）是，有一位姐姐，我們從小都沒有看過相
    對人這個人。（母親當時如何說？）當時母親都避而不談。
    我們都沒有問母親，我們所聽到的是那個年代家中比較窮，
    當時父親是職業軍人，我們甚至於懷疑當時有可能是父親拿
    薛雅文的出生證明再去多報一個人口就是薛靜宜，這樣軍中
    的補助會比較多。（出生證明應該是醫生開的嗎？）當時應
    該是助產士接生的。那個年代很多奇怪的事情發生。（有無
    小時候的照片嗎？）當時我們一家五口人，父、母親、我及
    弟妹各一人，我有整理小時候的照片《提示手機照片，閱後
    發還聲請人》。（母親跟妹妹跟父親的戶籍不一樣，但你們
    之前家人都住在何處？）潮州。（所以是全家五口住在潮州
    嗎？）對。」等語甚詳。而依卷附失蹤人之歷來戶籍資料所
    載，失蹤人原設籍於屏東縣○○鎮○○里○○路0號，嗣於57年6月
    24日申請遷出，本院就失蹤人遷出屏東縣○○鎮○○里○○路0號
    後係遷入何地函詢屏東○○○○○○○○，經回復：「查薛靜宜出生
    時（50年11月18日）戶籍資料上並未配賦身分證統一編號，
    嗣於57年6月24日隨母遷出南投縣○○鎮○○里○○○村00號後，仍
    未查有配賦身分證統一編號之註記」等語，有屏東○○○○○○○○
    111年8月11日屏潮戶字第11130225400號函文及隨附之失蹤
    人母親薛趙瓊歷次戶籍內全戶人口資料及失蹤人遷出戶籍登
    記申請書在卷可考；又本院就失蹤人於57年6月24日以後是
    否設籍於南投○○○○○○○○○○○○○○，經回復「經查戶籍數位化系
    統57.6.24之後南投市無當事人相關資料」、「依當時遷徙
    登記作業規定，遷出戶政事務所接到遷入地戶政事務所遷入
    通報後，於遷出記事下加蓋『已接通報』戳記，並加蓋註記人
    員名單，經查當事人屏東縣潮州鎮戶籍資料無『已接通報』戳
    記」等語，有南投縣南投市戶政事務所111年9月5日投戶字
    第1110002627號函文及隨附之失蹤人相關戶籍資料及遷徙登
    記作業規定附卷足憑，是失蹤人於57年6月24日將戶籍自屏
    東縣○○鎮○○里○○路0號遷出後，即再查無任何設籍資料，可
    認失蹤人至遲於57年6月24日即處於行蹤不明之狀態，堪信
    聲請人之主張為真，是本件聲請核無不合，應予准許。
四、依家事事件法第156 條，裁定如主文。
中　　華　　民　　國　　111 　年　　10　　月　　3 　　日
                      家事法庭法　官  黃惠玲
以上正本係照原本作成。
如不服本裁定，應於送達後10日內向本院提出抗告狀，並繳納抗
告費新臺幣1,000 元。
中　　華　　民　　國　　111 　年　　10　　月　　3 　　日
                              書記官　黃秀梅